【裁判字號】    98,上訴,4021
【裁判日期】    981130
【裁判案由】    偽造文書等
【裁判全文】
臺灣高等法院刑事判決                98年度上訴字第4021號
上  訴  人
即  被  告  乙○○
上列上訴人因偽造文書等案件，不服臺灣臺北地方法院98年度訴
字第1300號，中華民國98年9月11日第一審判決（起訴案號：臺
灣臺北地方法院檢察署98年度偵字第14920號、第16924號及98年
度偵字第14483號），提起上訴，本院判決如下：
    主  文
上訴駁回。
    理  由
一、依刑事訴訟法第350條、第361條、第362條、第367條規定，
    不服地方法院之第一審判決而上訴者，須提出上訴書狀，並
    應敘明具體理由，為上訴必備之程式；其所提出之書狀未敘
    述上訴理由，或僅曾以言詞陳述上訴理由者，均應於上述期
    間屆滿後20日內補提理由書於第一審法院。第一審法院經形
    式審查，認逾期未補提上訴理由者，應定期間先命補正；逾
    期未補正者，為上訴不合法律上之程式，應以裁定駁回。倘
    已提出上訴理由，但所提非屬具體理由者，則由第二審法院
    以上訴不合法律上之程式，判決駁回。而所謂具體理由，必
    係依據卷內既有訴訟資料或提出新事證，指摘或表明第一審
    判決有何採證認事、用法或量刑等足以影響判決本旨之不當
    或違法，而構成應予撤銷之具體事由，始克當之（例如：依
    憑證據法則具體指出所採證據何以不具證據能力，或依憑卷
    證資料，明確指出所為證據證明力之判斷如何違背經驗、論
    理法則）；倘僅泛言原判決認定事實錯誤、違背法令、量刑
    失之過重過輕微，而未依上揭意旨指出具體事由，或形式上
    雖已指出具體事由，然該事由縱使屬實，亦不足以認為原判
    決有何不當或違法者（例如：對不具有調查必要性之證據，
    法院未依聲請調查亦未說明理由，或援用證據不當，但除去
    該證據仍應為同一事實之認定），皆難謂係具體理由，俾與
    第二審上訴制度旨在請求第二審法院撤銷、變更第一審不當
    或違法之判決，以實現個案救濟之立法目的相契合，並節制
    濫行上訴（最高法院97年度台上字第892號判決參照）。
二、本件上訴人不服原審判決，提起上訴，上訴狀理由略以：被
    攔檢時因拿錯證件，等要簽名時自己發現拿錯時，警員已開
    好單子，情急之下就簽字了，後來想說應該沒有什麼關係，
    並不知竟有這麼嚴重。在甲○○收到傳票要出庭時，是我自
    己去出庭的，並在當時向檢察官坦承告知一切，所以請法官
    念在本人已有非常大的悔意，以後絕不再犯，而且一開始甲
    ○○的證件，只是請我代辦行動電話而已，只是一個不小心
    才造成如今的結果。請求法官大人再給我一次自新的機會，
    判予我緩刑云云。
三、查本案原審判決以被告對犯罪事實自白不諱，並佐以證人甲
    ○○於警詢、檢察官偵訊時之陳述，並參原審附表所示之文
    件資料各1紙、測試觀察紀錄表1紙、刑事局98年5月22日刑
    紋字第0980068011號函1紙以及刑事局98年5月19日刑紋字第
    0980068191號函1紙暨所附指紋卡2紙佐證，認被告之自白與
    事實相符，被告係犯刑法第185條之3服用酒類不能安全駕駛
    動力交通工具而駕駛罪及同法第216條、第210條行使偽造之
    私文書罪。又被告先後偽簽「甲○○」署名、冒捺指印，及
    偽造私文書後持以行使之各個舉動，分別係基於單一之偽造
    署押及行使偽造之私文書犯意，於同一時、地接續為之，均
    為接續犯。所犯二罪犯意各別，行為互殊，應予分論併罰。
    另審酌被告未曾受有期徒刑以上刑之宣告（有本院被告前案
    紀錄表1紙附卷可參），於飲酒後駕車為警攔檢查獲，為逃
    避刑責或遭處罰後，而另犯偽造文書罪，惟其犯後業已坦承
    犯行，及其生活狀況、智識程度等一切情狀，各量處科罰金
    新台幣9萬元、有期徒刑5月之刑，並分別諭知易服勞役及易
    科罰金之折算標準。核其認事用法並無違誤，量刑亦稱妥適
    。
四、上訴人上訴意旨泛稱略以：本人已有非常大的悔意，以後絕
    不再犯，請求法官大人再給我一次自新的機會，判予我緩刑
    云云，惟查，本件原審判決對於被告犯後坦承犯行之情節，
    於量刑時已予審酌，被告上訴狀所述並未依據卷內既有訴訟
    資料提出新事實、新證據，指摘或表明第一審判決有何採證
    認事、用法或量刑等足以影響判決本旨之不當或違法，而構
    成應予撤銷之具體事由。且按緩刑之宣告，除應具備刑法第
    74 條所定條件外，並須有可認為以暫不執行刑罰為適當之
    情形，始得為之，屬法院裁判時得依職權自由裁量之事項，
    上訴人不得以原審未諭知緩刑指為違背法令（最高法院84年
    度台上字第3150號裁判要旨參照），緩刑之宣告既屬法院裁
    判時依職權自由裁量之事，本件原審縱未宣告緩刑，亦難指
    為違法，依上開說明，上訴意旨所述，不足以認為原判決有
    何不當或違法，即與未敘述具體理由無異，其所為上訴，即
    不符合上訴之法定要件，爰不經言詞辯論予以駁回。
五、據上論斷，應依刑事訴訟法第367條前段、第372條，判決如
    主文。
中    華    民    國    98    年    11    月    30    日
                  刑事第六庭  審判長法  官  林堭儀
                                    法  官  張明松
                                    法  官  吳淑惠
以上正本證明與原本無異。
如不服本判決，應於收受送達後10日內向本院提出上訴書狀，其
未敘述上訴之理由者並得於提起上訴後10日內向本院補提理由書
（均須按他造當事人之人數附繕本）「切勿逕送上級法院」。
                                    書記官  陳雅加
中    華    民    國    98    年    12    月    3     日


司法院資訊處製作；財團法人民間司法改革基金會備份。
